臺灣桃園地方法院刑事判決　　　　　110年度審金訴字第302號
公　訴　人　臺灣桃園地方檢察署檢察官
被　　　告　嚴德宗


上列被告因毒品危害防制條例等案件，經檢察官提起公訴（110
年度偵字第8587號、第9869號、第10679 號），被告於本院準備
程序中，就被訴事實為有罪之陳述，經告知被告簡式審判程序之
旨，並聽取當事人之意見後，本院合議庭裁定改由受命法官獨任
依簡式審判程序審理，判決如下：
    主  文
嚴德宗犯轉讓禁藥罪，累犯，處有期徒刑陸月；又幫助犯洗錢防
制法第十四條第一項之洗錢罪，處有期徒刑貳月，併科罰金新臺
幣參仟元，罰金如易服勞役，以新臺幣壹仟元折算壹日。應執行
有期徒刑柒月。
    事實及理由
一、本案犯罪事實及證據，除事實部分起訴書犯罪事實一、第3
    行應更正為「基於轉讓禁藥即第二級毒品甲基安非他命之犯
    意」，第6 行補充「（無證據證明達淨重10公克以上，此部
    分由本院為不另為無罪之諭知，詳後述。）」；證據部分補
    充「被告嚴德宗於本院準備程序及審理時之自白」外，其餘
    均引用檢察官起訴書之記載（如附件）。
二、論罪科刑：
（一）轉讓禁藥部分：
    1.按甲基安非他命係政府明令公告禁止使用之毒害藥品，為
      藥事法第22條第1 項第1 款所稱之禁藥，亦屬毒品危害防
      制條例第2 條第2 項第2 款公告列管之第二級毒品，且併
      屬管制藥品管理條例第3 條第2 項列管之第二級管制藥品
      。當甲基安非他命不合於管制藥品列管之要件時（即不具
      備阻卻違法事由），自屬兼具第二級毒品與禁藥之性質，
      故行為人明知甲基安非他命為禁藥而轉讓予他人者，除成
      立毒品危害防制條例第8 條第2 項轉讓第二級毒品罪外，
      亦構成藥事法第83條第1 項轉讓禁藥罪，此係屬同一犯罪
      行為而同時有2 種法律可資處罰之法條競合情形，基於單
      一行為處罰一次性之原則，與禁止重複評價及充分評價不
      法之誡命，應依「重法優於輕法」之法理，擇一處斷。是
      行為人轉讓甲基安非他命（未達法定應加重其刑之一定數
      量）予成年男子，同時該當藥事法第83條第1 項轉讓禁藥
      罪及毒品危害防制條例第8 條第2 項轉讓第二級毒品罪之
      構成要件，因轉讓禁藥罪之法定刑為7 年以下有期徒刑，
      得併科新臺幣（下同）5,000 萬元以下罰金，較轉讓第二
      級毒品罪之法定刑6 月以上5 年以下有期徒刑，得併科70
      萬元以下罰金為重，依重法優於輕法之原則，自應擇較重
      之轉讓禁藥罪論處（最高法院刑事大法庭109 年度台上大
      字第1089號裁定意旨參照）。查被告於上開時、地轉讓予
      成年人劉一惠之甲基安非他命，雖證人劉一惠於警詢及偵
      訊時均證稱：被告給我的甲基安非他命是17.5公克即半兩
      等語（見偵1 卷第25、137 頁反面），然本件轉讓之毒品
      並未扣案亦無從送驗，進而無從得知其淨重是否已達10公
      克以上，證人劉一惠上開證述僅足證明被告轉讓之毒品「
      毛重」為17.5公克，惟毛重與淨重並非相同（轉讓第二級
      毒品達一定數量罪嫌部分，理由詳後述不另為無罪諭知部
      分），遍查卷內並無積極證據足資證明被告轉讓之甲基安
      非他命超過行政院依毒品危害防制條例第8 條第6 項頒訂
      之「轉讓毒品加重其刑之數量標準」第2 條第1 項第2 款
      規定之淨重10公克之數量，且亦無證據證明劉一惠為懷胎
      婦女，故依罪疑惟輕原則，尚不符毒品危害防制條例第8
      條第6 項、第9 條加重其刑之規定，揆諸前揭說明，自應
      優先適用藥事法第83條第1 項之規定論處。
    2.故核被告就起訴書犯罪事實一、所為，係犯藥事法第83條
      第1 項之轉讓禁藥罪。又持有甲基安非他命之行為與轉讓
      行為同為實質上一罪之階段行為，高度之轉讓行為既已依
      藥事法加以處罰，依法律適用完整性之法理，其低度之持
      有甲基安非他命行為，自不能再行割裂適用毒品危害防制
      條例加以處罰（最高法院82年度台上字第4076號、第6613
      號判決意旨參照），而藥事法對於持有禁藥之行為未設有
      處罰規定，故就被告持有甲基安非他命之低度行為，不另
      予處罰，附此敘明。
（二）幫助洗錢部分：
    1.洗錢防制法所稱之「洗錢」行為，依第2 條之規定，係指
      ：一、意圖掩飾或隱匿特定犯罪所得來源，或使他人逃避
      刑事追訴，而移轉或變更特定犯罪所得；二、掩飾或隱匿
      特定犯罪所得之本質、來源、去向、所在、所有權、處分
      權或其他權益者；三、收受、持有或使用他人之特定犯罪
      所得。並於第14條、第15條規定其罰則，俾防範犯罪行為
      人藉製造資金流動軌跡斷點之手段，去化不法利得與犯罪
      間之聯結。申言之，洗錢防制法之立法目的，在於防範及
      制止因犯第3 條所列之特定犯罪而取得或變得之財物或財
      產上利益及其之孳息，藉由包含處置（即將特定犯罪所得
      直接予以移轉或變更）、分層化（即以迂迴層轉、化整為
      零之多層化包裝方式，掩飾或隱匿特定犯罪所得）及整合
      （即收受、持有或使用他人之特定犯罪所得，使之回流至
      正常金融體系，而得以合法利用享受）等各階段之洗錢行
      為，使其形式上轉換成為合法來源，以掩飾或切斷特定犯
      罪所得與犯罪之關聯性，而藉以逃避追訴、處罰。刑法第
      30條之幫助犯，係以幫助意思，對於正犯資以助力，但未
      參與實行犯罪之行為者而言。金融帳戶乃個人理財工具，
      依我國現狀，申設金融帳戶並無任何特殊限制，且可於不
      同之金融機構申請多數帳戶使用，是依一般人之社會通念
      ，若見他人不以自己名義申請帳戶，反而收購或借用別人
      之金融帳戶以供使用，並要求提供提款卡及告知密碼，則
      提供金融帳戶者主觀上如認識該帳戶可能作為對方收受、
      提領特定犯罪所得使用，對方提領後會產生遮斷金流以逃
      避國家追訴、處罰之效果，仍基於幫助之犯意，而提供該
      帳戶之提款卡及密碼，以利洗錢實行，仍可成立一般洗錢
      罪之幫助犯（最高法院108 年度台上大字第3101號裁定意
      旨參照）。
    2.再按刑法第30條之幫助犯，係以行為人主觀上有幫助故意
      ，客觀上有幫助行為，即對於犯罪與正犯有共同認識，而
      以幫助意思，對於正犯資以助力，但未參與實行犯罪之行
      為者而言。幫助犯之故意，除需有認識其行為足以幫助他
      人實現故意不法構成要件之「幫助故意」外，尚需具備幫
      助他人實現該特定不法構成要件之「幫助既遂故意」，此
      即學理上所謂幫助犯之「雙重故意」，惟行為人只要概略
      認識該特定犯罪之不法內涵即可，無庸瞭解正犯行為之細
      節或具體內容。本件被告本件存摺、提款卡及密碼交付與
      詐欺集團成員供作詐騙財物之用，嗣詐欺集團成員實行詐
      欺取財罪後，為掩飾、隱匿其犯罪所得財物之去向及所在
      ，而令告訴人將款項轉入被告所提供之帳戶，由詐欺集團
      成員前往提領犯罪所得款項得手，因而產生遮斷金流以逃
      避國家追訴、處罰之效果，被告所為係基於幫助他人詐取
      財物、洗錢之犯意所為，屬詐欺取財罪、洗錢罪構成要件
      以外之行為，應論以詐欺取財罪、洗錢罪之幫助犯。
    3.故核被告就起訴書犯罪事實二、所為，係犯刑法第30條第
      1 項前段、第339 條第1 項之幫助詐欺取財罪，及刑法第
      30條第1 項前段、洗錢防制法第14條第1 項之幫助洗錢罪
      。至公訴意旨雖認被告應論以刑法第30條第1 項前段、洗
      錢防制法第15條第1 項第2 款之以不正方法取得他人向金
      融機構申請開立之帳戶罪之幫助犯，惟本案被告係提供自
      己之帳戶予「本案詐欺集團」，已如前述，自與上開犯罪
      之構成要件不符，公訴意旨此部分認定容有未洽，惟上開
      部分之基本事實同一，且此部分於本院於審理時，已告知
      幫助洗錢罪名（見本院卷第139 頁），無礙被告防禦權之
      行使，本院爰依刑事訴訟法第300 條規定變更起訴法條，
      就此部分自得予以審究。
    4.被告以一行為犯前開二罪名，為想像競合犯，應依刑法第
      55條規定從一重以幫助洗錢罪處斷。
（三）被告所犯上開轉讓禁藥與幫助洗錢罪之2 罪間，犯意各別
      ，行為互殊，應予分論併罰。
（四）加重、減輕事由：
    1.轉讓禁藥部分：
    ⑴累犯部分：
      被告前因①施用毒品案件，經本院以101 年度審訴字第10
      91號判決分別判處有期徒刑7 月、4 月，應執行有期徒刑
      9 月確定；②施用毒品案件，經臺灣新竹地方法院（下稱
      新竹地院）以101 年度審訴字第754 號判決判處有期徒刑
      8 月、5 月確定；③施用毒品案件，經新竹地院以102 年
      度審訴字第672 號判決判處有期徒刑11月確定；④違反槍
      砲彈藥刀械管制條例案件，經新竹地院以102 年度訴字第
      248 號判決判處有期徒刑3 年2 月確定，上開②至④所示
      罪刑，嗣經新竹地院以103 年度聲字第950 號裁定應執行
      有期徒刑4 年7 月確定，並與①接續執行，於民國107 年
      3 月9 日縮短刑期假釋，嗣於107 年10月22日假釋付保護
      管束期滿未經撤銷，未執行之刑，以已執行完畢論，有臺
      灣高等法院被告前案紀錄表1 份在卷可考，其於受有期徒
      刑之執行完畢後，5 年以內故意再犯本件有期徒刑以上之
      罪，為累犯。本件考量被告上開構成累犯之犯罪紀錄，其
      中不乏有與本案犯罪類型相同之施用毒品罪，益徵被告戒
      毒意志不堅、對刑罰反應力薄弱，參酌司法院大法官釋字
      第775 號解釋之意旨，認本件就被告所犯轉讓禁藥罪部分
      ，適用刑法第47條累犯加重之規定加重其最低本刑，並無
      罪刑不相當之情事，亦對被告之人身自由未施以過苛之侵
      害，爰依刑法第47條第1 項規定，就其犯轉讓禁藥罪部分
      ，加重其刑。
    ⑵又按犯毒品危害防制條例第4 條至第8 條之罪於偵查及歷
      次審判中均自白者，減輕其刑，同條例第17條第2 項定有
      明文。另按轉讓同屬禁藥之第二級毒品甲基安非他命（未
      達法定應加重其刑之一定數量）予成年人（非孕婦），經
      依法規競合之例，擇法定刑較重之藥事法第83條第1 項轉
      讓禁藥罪論處，被告於偵查及審判中均自白，仍應適用毒
      品危害防制條例第17條第2 項之規定減輕其刑（最高法院
      109 年度台上大字第4243號裁定意旨可資參照）。查被告
      就本案轉讓禁藥犯行，前於警詢及偵訊中均已自白犯罪，
      復於檢察官起訴後，於本院審理中坦認犯行，有被告警詢
      、偵訊及本院審理之筆錄在卷可參。依據前揭說明，被告
      上開犯行，仍應依毒品危害防制條例第17條第2 項規定，
      減輕其刑，並依法先加後減。
    2.幫助洗錢部分：
    ⑴被告雖受有期徒刑執行完畢5 年以內，故意再犯本件有期
      徒刑以上之罪，固為累犯，已如前述，惟審酌釋字第775
      號解釋意旨，被告所犯前案與本案幫助洗錢罪部分不僅犯
      罪型態不同，且所侵害之法益、對社會之危害程度，亦有
      相當差別，兩者間顯無延續性或關聯性，故本案被告所犯
      幫助洗錢罪部分以不加重其刑為宜。
    ⑵又被告就幫助洗錢罪部分，其於審判中自白洗錢犯罪，依
      洗錢防制法第16條第2 項規定，減輕其刑；另被告係基於
      幫助之犯意而為一般洗錢罪，應依刑法第30條第2 項規定
      ，按正犯之刑減輕之，並依刑法第70條遞減之。
（五）爰審酌被告無視於政府禁令，轉讓禁藥，造成他人生理成
      癮性及心理依賴性，危害國民身心健康及社會秩序，又被
      告將上開帳戶之存摺、提款卡及密碼提供予他人使用，以
      此方式幫助該他人從事詐欺取財之犯行，致使此類犯罪手
      法層出不窮，並幫助隱匿犯罪所得之去向，造成無辜民眾
      受騙而受有金錢損失，並擾亂金融交易往來秩序及社會正
      常交易安全甚鉅，復因被告提供銀行帳戶，致使執法人員
      難以追查正犯之真實身分，造成犯罪偵查追訴的困難性，
      嚴重危害交易秩序與社會治安，所為實無足取，且該他人
      取得上開帳戶後，持以向告訴人詐取之金額，侵害財產法
      益之情節及程度已難謂輕微，惟念及被告犯後均坦承犯行
      之態度，然尚未與告訴人達成和解，兼衡其素行、智識程
      度及生活狀況、轉讓禁藥之數量等一切情狀，分別量處如
      主文所示之刑，暨定其應執行之刑，並就罰金部分諭知如
      易服勞役之折算標準。
三、沒收：
（一）被告轉讓予劉一惠之甲基安非他命，既經被告轉讓予劉一
      惠，已脫離被告持有，不屬被告被查獲的毒品，無從於本
      案宣告沒收。至扣案之吸食器1 組、車牌2 面、平板電腦
      1 台、手機2 支，雖為被告所有，然或無證據顯示係供本
      案犯行之用，或與本案被告犯行無直接關係，依法自均不
      得沒收，併此敘明。
（二）按洗錢防制法第18條第1 項固規定「犯第14條之罪，其所
      移轉、變更、掩飾、隱匿、收受、取得、持有、使用之財
      物或財產上利益，沒收之；犯第15條之罪，其所收受、持
      有、使用之財物或財產上利益，亦同。」惟被告既已將本
      件帳戶存摺、提款卡交由詐欺集團成員使用，對帳戶內之
      款項已無事實上之管領權，復無證據足認被告有因此部分
      犯行而獲取任何犯罪所得，倘依上開規定諭知被告應就其
      幫助隱匿之財物宣告沒收，實屬過苛，爰不依上開規定宣
      告沒收。至被告交付詐欺集團成員之存摺及提款卡，雖係
      供犯罪所用之物，但未經扣案，迄今仍未取回，該帳戶又
      已遭通報為警示帳戶凍結，且該等物品本身價值低微，單
      獨存在亦不具刑法上之非難性，欠缺刑法上重要性，是本
      院認該等物品並無沒收或追徵之必要，爰不予宣告沒收或
      追徵。
四、不另為無罪諭知部分：
（一）公訴意旨另以：被告明知甲基安非他命為毒品危害防制條
      例所定之第二級毒品，不得非法轉讓，竟基於轉讓第二級
      毒品達淨重10公克以上之犯意，於109 年9 月13日晚上6
      時許，先由其前女友劉一惠以通訊軟體LINE與其聯絡後，
      將渠向某姓名年籍不詳之成年男子，所購入之甲基安非他
      命17.5公克，以2 萬元之價額，在桃園市○○區○○路0
      段000 號3 樓10室由渠向劉一惠承租之房間內，有償轉讓
      予劉一惠施用（涉嫌施用毒品部分，另案偵辦）。嗣於11
      0 年2 月3 日16時許，為警持本院核發之搜索票，在其上
      開租屋處執行搜索，並於翌（4 ）日凌晨5 時40分許，在
      桃園市○○區○○路0 段000 號3 樓為警拘提到案，並扣
      得安非他命吸食器1 組、車牌號碼0000-00 號之車牌兩面
      及行動電話等物。因認被告上開部分犯行涉犯毒品危害防
      制條例第8 條第2 項、第6 項之轉讓第二級毒品達淨重10
      公克以上罪嫌等語。
（二）按犯罪事實應依證據認定之，無證據不得認定犯罪事實；
      又不能證明被告犯罪或其行為不罰者，應諭知無罪之判決
      ，刑事訴訟法第154 條第2 項、第301 條第1 項分別定有
      明文；次按事實之認定，應憑證據，如未能發現相當證據
      ，或證據不足以證明，自不能以推測或擬制之方法，以為
      裁判基礎；而認定不利於被告之事實，須依積極證據，苟
      積極證據不足為不利於被告事實之認定時，即應為有利於
      被告之認定，更不必有何有利之證據；所謂認定犯罪事實
      之積極證據，雖不以直接證據為限，間接證據亦包括在內
      ，然而無論直接或間接證據，其為訴訟上之證明，須於通
      常一般之人均不致有所懷疑，而得確信其為真實之程度者
      ，始得據為有罪之認定，倘其證明尚未達到此一程度，而
      有合理之懷疑存在時，自不能以推測或擬制之方法，以為
      有罪裁判之基礎（最高法院30年上字第816 號、40年度上
      字第86號、76年度上字第4986號判例參照）；再按毒品交
      易之買賣雙方，乃具有對向性之關係，為避免毒品購買者
      圖邀減刑寬典而虛構毒品來源，雖須調查其他補強證據，
      以確保其陳述與事實相符，始能採為被告犯罪之證據（最
      高法院102 年度台上字第1566號判決要旨參照）。
（三）檢察官認被告涉有此部分轉讓第二級毒品達一定數量罪嫌
      ，無非係以被告於警詢及偵訊中之供述、證人即受轉讓人
      劉一惠於警詢及偵訊之證述，並扣得甲基安非他命吸食器
      及行動電話等物，為其主要論據。
（四）訊據被告固坦承上開犯行，惟查，按毒品於市場流通時，
      或摻雜甚多雜質，以增加交易時重量，使出售時減少成本
      進而賺取較多利潤，或因盛裝之容器、包裝不同，每每於
      查扣毒品時毛重之重量甚多，然經送驗後淨重遠少於毛重
      等情，乃毒品案件實務所常見，縱淨重與毛重差距不大者
      ，然其二者仍有一定落差，亦即淨重向來均會少於毛重，
      實乃一般毒品實務之常情，此係基於毛重係毒品物質加裝
      載容器之重量，而淨重則係毒品物質之重量所當然之理。
      是證人劉一惠雖於警詢及偵訊時證稱：被告給我17.5公克
      的甲基安非他命，被告拿半兩甲基安非他命給我等語（見
      偵1 卷第25、138 頁反面），然警於110 年2 月2 日持搜
      索票至證人劉一惠住處搜索時，並未扣得甲基安非他命，
      此自證人劉一惠經警搜索後製作之警詢筆錄觀之甚明（見
      偵1 卷第25頁反面），故證人劉一惠上開證述僅足證明被
      告確有轉讓「毛重」17.5公克即半兩之甲基安非他命予劉
      一惠，然遍查卷內，本案並未扣得被告本件轉讓予劉一惠
      之甲基安非他命，是無從送驗以確知其轉讓之甲基安非他
      命淨重為何，在無證據足資證明其轉讓之甲基安非他命已
      達淨重10公克，自難僅憑被告轉讓予劉一惠之甲基安非他
      命「毛重」17.5公克，遽以推論被告轉讓毒品「淨重」達
      10公克以上，據此，基於罪證有疑利於被告之原則，故應
      為有利於被告之認定即淨重未達10公克。檢察官起訴書逕
      認被告轉讓之甲基安非他命淨重達10公克以上，然前開第
      二級毒品甲基安非他命並未扣案亦無從送驗，已如前述，
      是對該毒品之所含淨重無從得知，觀諸本案全卷證據資料
      ，並無從認定被告確有公訴人所指之上開犯行。是此部分
      不能證明被告犯罪，然此部分罪嫌倘成立犯罪，與本院前
      揭就被告轉讓禁藥之論罪科刑部分有裁判上一罪之關係，
      爰就此部分不另為無罪之諭知。
據上論斷，應依刑事訴訟法第273 條之1 第1 項、第299 條第1
項前段、第310 條之2 、第454 條（本案採判決精簡原則，僅引
述程序法條），判決如主文。
本案經檢察官葉益發提起公訴，經檢察官周芝君到庭執行職務。
中    華    民    國   110    年    11    月    9     日
                  刑事審查庭    法  官  劉美香
以上正本證明與原本無異。
如不服本判決應於收受判決後20日內向本院提出上訴書狀，並應
敘述具體理由。其未敘述上訴理由者，應於上訴期間屆滿後20日
內向本院補提理由書(均須按他造當事人之人數附繕本)「切勿逕
送上級法院」。
                                書記官  張怡婷
中    華    民    國   110    年    11    月    10    日
附錄本案所犯法條全文
藥事法第83條
明知為偽藥或禁藥，而販賣、供應、調劑、運送、寄藏、牙保、
轉讓或意圖販賣而陳列者，處 7 年以下有期徒刑，得併科新臺
幣 5 千萬元以下罰金。
犯前項之罪，因而致人於死者，處 7 年以上有期徒刑，得併科
新臺幣 1 億元以下罰金；致重傷者，處 3 年以上 12 年以下有
期徒刑，得併科新臺幣 7 千 5 百萬元以下罰金。
因過失犯第 1 項之罪者，處 2 年以下有期徒刑、拘役或科新臺
幣 5 百萬元以下罰金。
第 1 項之未遂犯罰之。
　
毒品危害防制條例第8條
轉讓第一級毒品者，處 1 年以上 7 年以下有期徒刑，得併科新
臺幣 1 百萬元以下罰金。
轉讓第二級毒品者，處 6 月以上 5 年以下有期徒刑，得併科新
臺幣 70 萬元以下罰金。
轉讓第三級毒品者，處 3 年以下有期徒刑，得併科新臺幣 30
萬元以下罰金。
轉讓第四級毒品者，處 1 年以下有期徒刑，得併科新臺幣 10
萬元以下罰金。
前四項之未遂犯罰之。
轉讓毒品達一定數量者，加重其刑至二分之一，其標準由行政院
定之。
　
中華民國刑法第339條
（普通詐欺罪）
意圖為自己或第三人不法之所有，以詐術使人將本人或第三人之
物交付者，處 5 年以下有期徒刑、拘役或科或併科 50 萬元以
下罰金。
以前項方法得財產上不法之利益或使第三人得之者，亦同。
前二項之未遂犯罰之。
　
洗錢防制法第14條
有第二條各款所列洗錢行為者，處 7 年以下有期徒刑，併科新
臺幣 5 百萬元以下罰金。
前項之未遂犯罰之。
前二項情形，不得科以超過其特定犯罪所定最重本刑之刑。
　
　
　
　
　
　
　
　
附件：
臺灣桃園地方檢察署檢察官起訴書
                                     110年度偵字第8587號
                                     110年度偵字第9869號
                                    110年度偵字第10679號
     被      告  嚴德宗  男  52歲（民國00年0月00日生）
                         住新竹縣○○鎮○○街00號
                         居臺北市○○區○○路00號5樓
                         國民身分證統一編號：Z000000000號
上列被告因毒品防制條例案件，已經偵查終結，認應提起公訴，
茲將犯罪事實及證據並所犯法條分敘如下：
         犯罪事實
一、嚴德宗（所涉販賣第二級毒品甲基安非他命予侯文部分，
    另為不起訴處分）明知甲基安非他命為毒品危害防制條例所
    定之第二級毒品，不得非法轉讓，竟基於轉讓第二級毒品達
    淨重10公克以上之犯意，於民國109 年9 月13日晚上6 時許
    ，先由其前女友劉一惠以通訊軟體LINE與其聯絡後，將渠向
    某姓名年籍不詳之成年男子，所購入之甲基安非他命17.5公
    克，以新臺幣（下同）2 萬元之價額，在桃園市○○區○○
    路0 段000 號3 樓10室由渠向劉一惠承租之房間內，有償轉
    讓予劉一惠施用（涉嫌施用毒品部分，另案偵辦）。嗣於
    110 年2 月3 日16時許，為警持臺灣桃園地方法院核發之搜
    索票，在其上開租屋處執行搜索，並於翌（4 ）日凌晨5 時
    40分許，在桃園市○○區○○路0 段000 號3 樓為警拘提到
    案，並扣得安非他命吸食器1 組、車牌號碼0000-00 號之車
    牌兩面及行動電話等物（至詳細扣案物品數量，詳如扣押物
    品目錄表）。
二、嚴德宗能預見任意將所有之金融機構帳戶資料交付他人，足
    供他人用為詐欺取財犯罪後收受被害人匯款，以遂其掩飾或
    隱匿犯罪所得財物目的之工具，竟基於縱所提供之帳戶被作
    為掩飾詐欺取財不法犯罪所得去向及幫助他人詐欺取財亦不
    違背其本意之不確定故意，於109 年11月24日19時許，將其
    所申辦之中國信託商業銀行股份有限公司帳號000-00000000
    0000號帳戶（下稱：中國信託帳戶）之存摺、提款卡、密碼
    及雙證件影本等資料，在桃園市中壢區龍岡路某不詳地點，
    提供予某年籍不詳自稱「葉家豪」之詐欺集團所屬成員。嗣
    該詐欺集團成員取得上開帳戶存摺、提款卡及密碼等資料後
    ，即意圖為自己不法之所有，基於詐欺取財之犯意，以附表
    所示之時間、方式，詐騙附表所示之許芳瑜，致附表所示之
    許芳瑜陷於錯誤，於附表所示之時間，匯款附表所示之金額
    至被告上開帳戶內。嗣許芳瑜於匯款後，驚覺有異，乃報警
    處理，經警循線追查後，查知上情。
三、案經許芳瑜告訴暨新北市政府警察局林口分局及永和分局報
    告偵辦。
         證據並所犯法條
一、證據清單暨待證事實
┌──┬───────────┬───────────┐
│編號│證據名稱              │待證事實              │
├──┼───────────┼───────────┤
│1   │被告嚴德宗於警詢及本署│坦承上開犯罪事實。    │
│    │偵查時之供述          │                      │
├──┼───────────┼───────────┤
│2   │證人劉一惠於警詢及本署│佐證犯罪事實欄一所載之│
│    │偵訊時之證述          │事實。                │
├──┼───────────┼───────────┤
│3   │證人即告訴人許芳瑜於警│證人即告訴人許芳瑜因遭│
│    │詢時之證詞。          │詐騙，而於犯罪事實欄二│
│    │                      │所載之時、地，匯款至被│
│    │                      │告所申辦之上開中國信託│
│    │                      │帳戶之事實。          │
├──┼───────────┼───────────┤
│4   │林口分局偵查隊照片黏貼│佐證被告犯罪事實欄一所│
│    │紀錄表                │載之事實。            │
├──┼───────────┼───────────┤
│5   │桃園市政府警察局蘆竹分│證人即告訴人許芳瑜因遭│
│    │局南崁派出所受理詐騙帳│詐騙，而於犯罪事實欄二│
│    │戶通報警示簡便格式表、│所載之時、地，匯款至被│
│    │受理各類案件紀錄表、報│告所申辦之上開中國信託│
│    │案三聯單、內政部警政署│帳戶之事實。          │
│    │反詐騙諮詢專線紀錄表、│                      │
│    │金融機構聯防機制通報單│                      │
│    │紙、民生派出所相片黏貼│                      │
│    │表、中國信託商業銀行股│                      │
│    │份有限公司110 年1 月25│                      │
│    │日中信銀字第1102248390│                      │
│    │18774 號函附被告開戶基│                      │
│    │本資料及存款交易明細、│                      │
│    │台新國際商業銀行國內匯│                      │
│    │款申請書、告訴人許芳瑜│                      │
│    │所申辦台新銀行存摺封面│                      │
│    │、桃園市政府警察局蘆竹│                      │
│    │分局照片黏貼紀錄表    │                      │
├──┼───────────┼───────────┤
│6   │新北市政府警察局林口分│佐證犯罪事實欄一所載之│
│    │局搜索扣案筆錄及扣押物│事實。                │
│    │品目錄表              │                      │
├──┼───────────┼───────────┤
│7   │指認犯罪嫌疑人紀錄表。│涉嫌涉案之被告。      │
└──┴───────────┴───────────┘
二、核被告所為，係犯毒品危害防制條例第8 條第2 項、第6 項
    之轉讓第二級毒品達淨重10公克以上（法定刑較藥事法第83
    條轉讓禁藥罪為重，應優先適用），刑法第30條第1 項前段
    、同法第339 條第1 項、洗錢防制法第15條第1 項第2 款之
    幫助詐欺取財及洗錢等罪嫌。被告1 行為觸犯幫助洗錢及幫
    助詐欺取財2 罪名，請依刑法第55條之規定，從一重之幫助
    洗錢罪處斷。又其所涉上開2 罪間，犯意各別，行為亦殊，
    請分論併罰。
三、至報告意旨另謂：被告於109 年9 月13日18時許，在桃園市
    ○○區○○路0 段000 號3 樓10室內，以2 萬元之價格，販
    賣甲基安非他命17.5公克與證人劉一惠，所為涉犯毒品危害
    防制條例第4 條第2 項之販賣第二級毒品罪嫌等語。惟按犯
    罪事實應依證據認定之，無證據不得認定犯罪事實，刑事訴
    訟法第154 條第2 項定有明文。又認定不利於被告之事實，
    須依積極證據，茍積極證據不足為不利於被告事實之認定時
    ，即應為有利於被告之認定；最高法院30年上字第816 號判
    例可資參照。次按施用毒品者供述之憑信性本不及於一般人
    ，關於其向某人購買毒品之供述，必須補強證據佐證，以擔
    保其供述之真實性，俾貫徹刑事訴訟無罪推定及嚴格證明之
    基本原則。所謂補強證據，指其他有關證明該施用毒品者關
    於毒品交易供述真實性之相關證據而言，必須與該「毒品交
    易」之供述，具有相當程度之關連性，足使一般人對該供述
    ，並無合理懷疑存在，而得確信其為真實者，始當之（最高
    法院97年度台上字第383 判決意旨參照）。報告意旨認被告
    有上揭販賣毒品罪嫌，無非以被告之自白、證人劉一惠於偵
    查中之證述為其主要論據，經查：訊據被告固坦承有交付甲
    基安非他命17.5公克與證人劉一惠之事實，然辯稱：因劉一
    惠為其前女友，當時係劉一惠請伊幫忙拿毒品，但伊身上沒
    錢，才對劉一惠說，要毒品沒關係，伊幫忙拿等語；質之證
    人劉一惠於本署偵查中結證稱：被告與伊前係男女朋友，所
    以沒賺伊錢等語，核與被告所辯情節相符，堪可採信。況本
    件又查無其他被告涉嫌販賣第二級毒品甲基安非他命之積極
    證據，依「罪疑唯輕原則」，於無確切證據足以推翻被告辯
    詞前，自應採為有利之認定，本件尚難逕認被告涉犯報告意
    旨所指犯行。然而此部分若成立犯罪，與前揭起訴之部分有
    同一事實關係，自應為起訴效力所及，爰不另為不起訴之處
    分，併此敘明。
四、依刑事訴訟法第251 條第1 項提起公訴。
     此  致
臺灣桃園地方法院
中    華    民    國   110    年    5     月    31    日
                               檢  察  官  葉益發
本件證明與原本無異
中    華    民    國   110    年    6     月    16    日
                               書  記  官  曾靖宜
所犯法條
刑法第30條、第339條
洗錢防制法第15條
毒品危害防制條例第8條
中華民國刑法第30條
（幫助犯及其處罰）
幫助他人實行犯罪行為者，為幫助犯。雖他人不知幫助之情者，
亦同。
幫助犯之處罰，得按正犯之刑減輕之。
中華民國刑法第339條
（普通詐欺罪）
意圖為自己或第三人不法之所有，以詐術使人將本人或第三人之
物交付者，處 5 年以下有期徒刑、拘役或科或併科 50 萬元以
下罰金。
以前項方法得財產上不法之利益或使第三人得之者，亦同。
前二項之未遂犯罰之。
洗錢防制法第15條
收受、持有或使用之財物或財產上利益，有下列情形之一，而無
合理來源且與收入顯不相當者，處 6 月以上 5 年以下有期徒刑
，得併科新臺幣 5 百萬元以下罰金：
一、冒名或以假名向金融機構申請開立帳戶。
二、以不正方法取得他人向金融機構申請開立之帳戶。
三、規避第 7 條至第 10 條所定洗錢防制程序。
前項之未遂犯罰之。
毒品危害防制條例第8條
轉讓第一級毒品者，處 1 年以上 7 年以下有期徒刑，得併科新
臺幣 1 百萬元以下罰金。
轉讓第二級毒品者，處 6 月以上 5 年以下有期徒刑，得併科新
臺幣 70 萬元以下罰金。
轉讓第三級毒品者，處 3 年以下有期徒刑，得併科新臺幣 30
萬元以下罰金。
轉讓第四級毒品者，處 1 年以下有期徒刑，得併科新臺幣 10
萬元以下罰金。
前四項之未遂犯罰之。
轉讓毒品達一定數量者，加重其刑至二分之一，其標準由行政院
定之。
附表
┌──┬───────┬─────────────────────┬────────────────┐
│編號│被害人/告訴人 │犯罪時間及詐騙手段                        │轉帳時間、金額及金融帳戶        │
├──┼───────┼─────────────────────┼────────────────┤
│一  │告訴人許芳瑜  │詐欺集團於109 年11月5 日某時，在通訊軟體  │109 年12月30日12時43分許，在桃園│
│    │              │Instagram 自稱「晨曦」之人，邀約許芳瑜加入│市○○區○○○路0 段000 號之台新│
│    │              │亞洲技術團隊之通訊軟體LINE群組後，向許芳瑜│銀行北桃園分行臨櫃匯款100 萬元至│
│    │              │誆稱：推薦永瑞全球博奕網站，跟著群組中的老│被告上開中國信託帳戶。          │
│    │              │師下注遊艇排名，如猜中獲利豐厚云云，致許芳│                                │
│    │              │瑜陷於錯誤，而加入該投資網站之通訊軟體LINE│                                │
│    │              │與渠等聯絡，並依指示匯款。                │                                │
└──┴───────┴─────────────────────┴────────────────┘